ERNESTO PEÑALOZA

Caracas, Venezuela · +584129131767

ernestop74@gmail.com · www.linkedin.com/in/ernesto-peñaloza-73a11831

Mi experiencia de trabajo me ha permitido desarrollar mis habilidades personales e interpersonales, y siempre estoy deseoso de aprender y adquirir nuevas habilidades de mis mentores y colegas, así como nuevos retos. Mi objetivo principal es ir evolucionando en el área tecnológica de backend y de esa manera apalancar la empresa en la que me desenvuelva

EXPERIENCIA

04/06/2018 – ACTUAL FREELANCER

Desarrollo de aplicaciones a la medida del cliente. Se destaca el desarrollo de aplicaciones móviles para el área de las criptomonedas usando IONIC para el frontend y nodejs para las api y los websockets; desarrollo de aplicaciones web para el área de logística, basado en PHP codeigniter; desarrollo de apis usando laravel 7. Se incluye pruebas de concepto que se hicieron para el desarrollo de aplicaciones en python/django. Manejo de Angular y flask y desarrollo backend basado en nestJS.

01/02/2009 - 19/03/2018

ESPECIALISTA EN INTELIGENCIA DE NEGOCIOS, PETROLEOS DE VENEZUELA

Encargado del desarrollo de los ETL, diseño del Datawarehouse y Datamarts, así como de reportes pre diseñados y AD-HOC.

01/07/2007 - 31/01/2009

ARQUITECTO DE SOLUCIONES, PETROLEOS DE VENEZUELA

Diseño de las arquitecturas de solución requeridas por la gerencia. Custodia de las arquitecturas de solución y empresarial.

01/07/2005 - 30/06/2007

CONSULTOR DE TECNOLOGIAS, PETROLEOS DE VENEZUELA

I & D de tecnologías de punta o existentes, para su posible implantación en la empresa. Generación de patrones de diseño, metodologías y estándares tecnológicos.

04/01/2004 - 30/06/2005

ANALISTA DE SISTEMAS, PETROLEOS DE VENEZUELA

Levantamiento de información para la automatización de los procesos de la industria petrolera. Documentación de dichos procesos.

30/09/1999 - 31/12/2003

AUXILIAR DOCENTE, UNIVERSIDAD CENTRAL DE VENEZUELA

Apoyo a la docencia. Administrador de servidores Windows NT. Supervisión y asignación de tareas a pasantes.

16/02/1998 - 29/03/1999

DESARROLLADOR, MANAPRO CONSULTORES

Creación de sistemas de información de acuerdo a requisitos escritos. Visitas a los distintos clientes para dar soporte a los sistemas implementados sus sedes.

EDUCACIÓN

JUNIO 2002

LICENCIADO EN CIENCIAS DE LA COMPUTACIÓN, UNIVERSIDAD CENTRAL DE VENEZUELA

APTITUDES

- Especialista en PHP y varios de sus frameworks
- Experto en VBA for office
- Consultor en Inteligencia de Negocios usando PENTAHO Enterprise
- Instalación, configuración, desarrollo y adaptación de aplicaciones en Wordpress
- Conocimiento de sistemas operativos como Debian, Windows server y sistemas AIX
- Conocimiento en AngularJS y ReactJS, Python y Django
- Conocimientos básicos de distintos módulos de SAP R/3 (FI, HCM) y ABAP

- Desarrollo en tecnologías VB.NET
- Desarrollo de apps móviles para Android usando el framework IONIC
- Desarrollo de APIS y programas usando NodeJS y ExpressJS.
- Sólidos conocimientos en BD relacionales como Postgtres, Mysql/MariaDB, MSSQL, Oracle, DB2
- Conocimientos en HTML5, CSS3, SAAS, LESS, maquetación
- RPA Developer de Rocketbot

ACTIVIDADES

He sido aporte y legado para los sectores más necesitado en la capital de mi país. He liderado grupo pequeños de personas, inspirándolos desde su forma ser, para que exploten todo su potencial.

Fluente en inglés (leído y escrito, hablado (50%)), español (leído, escrito y hablado). Básico en italiano (leído y escrito) y francés (leído)



CERTIFICATE OF COMPLETION

This Certificate is presented to:

Ernesto Peñaloza

This Certificate of completion demonstrates that the user has the requirements of a **Bot Builder Rocketbot**

RCELA VERGARA

MARCELA VERGARA



DAVID CUELLO CTO

www.rocketbot.co

TOKEN: 1e9c3864-629f-5624-9836-30bd87474d0c